【裁判字號】    94,聲,2625
【裁判日期】    950123
【裁判案由】    發還擔保金
【裁判全文】
臺灣板橋地方法院民事裁定              94年度聲字第2625號
聲  請  人
即  債權人  田明文化金融大樓公寓大廈管理委員會
法定代理人  丁○○
相  對  人
即  債務人  田明建設興業股份有限公司
法定代理人  陳進棋
            甲○○
            乙○○
            丙○○
上列聲請人聲請發還擔保金事件，本院裁定如下：
    主      文
聲請人於本院八十八年度存字第一九０六號擔保提存事件一案所
提存之擔保金新臺幣玖萬元准予發還。
聲請程序費用由相對人負擔。
    理      由
一、按股份有限公司之清算，應以董事為清算人，公司法第322
    條第1 項前段定有明文。依本件相對人公司變更登記表抄錄
    謄本所示，相對人公司業經主管機關以91年7 月8 日經授中
    字第0910214028-0號函廢止公司登記在案，且未向臺灣臺北
    地方法院呈報清算人及清算終結，此經調取本院94年度聲字
    第1945號聲請催告行使權利卷查明屬實，復有本院辦理民事
    電話查詢登記表1 紙附卷可憑，故依公司法第322 條第1 項
    前段之規定，自應以全體董事即陳進棋、甲○○、乙○○、
    丙○○等4 人為法定清算人，本件聲請人之聲請狀僅列相對
    人公司董事長陳進棋為法定代理人，容有誤會，爰由本院依
    職權逕予改列，合先敘明。
二、次按訴訟終結後，供擔保人證明已定20日以上之期間，催告
    受擔保利益人行使權利而未行使者，或法院依供擔保利益人
    之聲請，通知受擔保利益人於一定期間內行使權利並向法院
    為行使權利之證明而未證明者，法院應依供擔保人之聲請，
    以裁定命返還其提存物或保證書，民事訴訟法第104 條第1
    項第3 款定有明文，依同法第106 條之規定，於其他依法令
    供訴訟上之擔保者，亦準用之。
三、本件聲請意旨略以：聲請人與相對人間假扣押事件，聲請人
    前依本院88年度裁全廉字第2263號民事裁定，為擔保假扣押
    ，曾提供如主文第1 項所示之新臺幣90,000元為擔保金，並
    以本院88年度存字第1906號提存事件提存後，聲請對相對人
    之財產予以假扣押在案。茲因聲請人已撤回假扣押執行程序
    ，並聲請本院發函通知相對人行使權利而未行使，為此提出
    本院88年度裁全廉字第2263號民事裁定、88年度存字第1906
    號提存書等各1 件、板院通民德94年度聲字第1945號函2 件
    （以上均影本），聲請發還擔保金等語。
四、經查聲請人上開主張，經本院依職權調閱本院88年度全字第
    2263號、88年度執全字第1572號假扣押保全程序暨執行卷、
    88年度存字第1906號擔保提存卷及94年度聲字第1945號聲請
    催告行使權利卷核閱屬實，復有臺灣臺北地方法院94年12月
    12日北院錦文人字第0940005913號函1 紙及本院民事紀錄科
    查詢表4 紙在卷為證，聲請人之聲請意旨核與民事訴訟法第
    104 條第1 項第3 款規定相符，應予准許。
五、爰依民事訴訟法第95條、第78條，裁定如主文。
中    華    民    國    95    年    1     月    23    日
                  民事第二庭法  官  鍾啟煌
以上正本證明與原本無異。
如不服本裁定應於送達後10日內向本院提出抗告狀，並應繳納抗
告裁判費新臺幣1,000 元。
中    華    民    國    95    年    1     月    23    日
                            書記官  李威賜


司法院資訊處製作；財團法人民間司法改革基金會備份。
